【裁判字號】    97,抗,123
【裁判日期】    970829
【裁判案由】    本票裁定
【裁判全文】
臺灣桃園地方法院民事裁定               97年度抗字第123號
抗  告  人  乙○○
相  對  人  元大商業銀行股份有限公司
法定代理人  丙○○
代  理  人  甲○○
上列抗告人因與相對人間本票裁定事件，對於中華民國97年4 月
24 日 本院簡易庭97年度司票字第2995號裁定提起抗告，本院裁
定如下：
    主  文
抗告駁回。
抗告費用新台幣壹仟元由抗告人負擔。
    理  由
一、相對人於原審聲請意旨略以：伊執有抗告人於民國93年8 月
    2 3 日簽發，票面金額新台幣（下同）300,000 元，到期日
    為96年9 月27日，並免除作成拒絕證書之本票一紙（下稱系
    爭本票），詎伊於到期後經提示後，尚有134,743 元未獲清
    償，爰依票據法第123 條規定，聲請裁定許可強制執行等語
    。原審則裁定許可就系爭本票中之134,743 元及自96年9 月
    27日起算之約定利息，得為強制執行。
二、抗告意旨略以：伊先前遭他人倒帳，經濟陷入困境，目前正
    設法與最大債權銀行進行債務協商，應可協商出還款金額與
    方式，爰提起抗告等語。
三、按執票人向本票發票人行使追索權時，得聲請法院裁定後強
    制執行。票據法第123 條定有明文。且按在票據上簽名者，
    依票上所載文義負責。票據法第5 條第1 項定有明文。又本
    票執票人依上開法條之規定，聲請法院裁定及抗告法院之裁
    定，僅依非訟事件程序，以審查強制執行許可與否，並無確
    定實體上法律關係存否之效力，如發票人就票據債務之存否
    有爭執時，應由發票人提起確認之訴，以資解決，最高法院
    56年台抗字第714 號、57年台抗字第76號著有判例可資參照
    。經查，相對人主張之事實，業據提出本票1 紙為證，並為
    抗告人所不爭執，而原審就系爭本票為形式上之審查，認其
    已具備本票各項記載事項，合於票據法第120 條規定，屬有
    效之本票，乃裁定准許強制執行，並無不合。又抗告人是否
    與債權人進行債務協商，並不能禁止相對人依非訟程序取得
    執行名義，是抗告人上揭抗告提辯與本件應否許可本票強制
    執行之裁定無涉，縱令屬實，亦係其與相對人間實體上法律
    關係之爭執問題，依首揭法律規定及最高法院判例意旨，應
    由抗告人另行提起訴訟，以資解決，並非本件非訟程序所得
    審究。從而，本件抗告為無理由，應予駁回。
四、據上論結，本件抗告為無理由，依非訟事件法第46條、第21
    條第2 項、第24條第1 項，民事訴訟法第495 條之1 第1 項
    、第449 條第1 項、第95條、第78條，裁定如主文。
中    華    民    國    97    年     8    月    29    日
                民事第一庭    審判長法  官  郭琇玲
                                    法  官  陳雪玉
                                    法  官  林哲賢
上為正本係照原本作成。
本裁定不得抗告。
中    華    民    國    97    年    8     月    29    日
                                    書記官  羅美英


司法院資訊處製作；財團法人民間司法改革基金會備份。
